【裁判字號】    89,易,1113
【裁判日期】    890927
【裁判案由】    違反毒品危害防制條例
【裁判全文】
臺灣屏東地方法院刑事判決                        八十九年度易字第一一一三號
    公  訴  人  臺灣屏東地方法院檢察署檢察官
    被      告  甲○○
右列被告因違反毒品危害防制條例案件，經檢察官提起公訴（八十九年度毒偵字第一
四三九、一四八○、一五九七號），本院判決如左：
    主  文
甲○○連續施用第一級毒品，累犯，處有期徒刑捌月，滲有海洛因之香煙壹支沒收銷
燬之；又連續施用第二級毒品，累犯，處有期徒刑肆月，安非他命毛重壹點貳公克、
吸食器壹組、吸管壹支均沒收銷燬之。應執行有期徒刑拾月，滲有海洛因之香煙壹支
、安非他命毛重壹點貳公克、吸食器壹組、吸管壹支均沒收銷燬之。
    事  實
一、甲○○曾於民國（下同）八十七年間因竊盜案件，經本院判處有期徒刑一年二月
    ，於八十九年四月一日執行完畢，其間因施用毒品案件，經強制戒治期滿後，由
    臺灣屏東地方法院檢察署檢察官於八十八年九月六日以八十八年度毒偵字第五二
    號不起訴處分確定。詎於五年內又基於施用第一、二級毒品之概括犯意，自八十
    九年五月間某日起至同年七月二十日止，連續在屏東縣內埔鄉○○路二二四號住
    處分別施用第一級毒品海洛因及第二級毒品安非他命多次，嗣分別於八十九年六
    月卅日上午十一時，在屏東縣內埔鄉○○路二十一號旁，為警查獲安非他命一包
    毛重Ｏ、三公克（八十九年度毒偵字第一四三九號）；同年七月五日晚上十時許
    ，在屏東縣內埔鄉○○路一二五號中日超商內，為警處查獲安非他命二包毛重Ｏ
    、五公克、吸管一支、滲有海洛因香煙一支（八十九度毒偵字第一四八Ｏ號）；
    同年七月二十一日零時十分許，在屏東縣內埔鄉○○路六一六號界揚超商內，為
    警查獲安非他命Ｏ、四公克及吸食器一組（八十九年度毒偵字第一五九七號）。
二、案經高雄市政府警察局鼓山分局暨屏東縣警察局內埔分局報告臺灣屏東地方法院
    檢察署檢察官偵查起訴。
    理  由
一、右揭事實，業據被告甲○○於審理中坦承不諱，再被告於八十九年六月三十日及
    同年七月五日被採尿送鑑定，均呈嗎啡及甲基安非他命陽性反應，此有高雄市立
    凱旋醫院及屏東縣衛生局之檢驗報告各乙紙在卷可稽，此外復有滲有海洛因之香
    煙壹支、安非他命毛重壹點貳公克、吸食器壹組、吸管壹支等扣案可佐。又被告
    前於八十八年間因施用毒品案件，於戒治期滿後，經臺灣屏東地方法院檢察署檢
    察官於八十八年九月六日以八十八年度毒偵字第五二號為不起訴處分確定後，於
    五年內再犯本件施用毒品之罪，經裁定送觀察勒戒，認有繼續施用毒品傾向，並
    裁定送強制戒治，有不起訴處分書、臺灣屏東地方法院檢察署被告刑案資料查註
    紀錄表、本院八十九年度毒聲字第一七一一號裁定等在卷可按，事證明確，被告
    犯行洵堪認定，應予依法論科。
二、核被告所為，係犯毒品危害防制條例第十條第一項、第二項之施用第一級、第二
    級毒品罪。其施用上開第一級、第二級毒品行為，均時間緊接，犯罪構成要件相
    同，顯係皆基於概括犯意為之，均應依連續犯之規定論以一罪，並加重其刑。公
    訴人就被告施用第一級毒品部分僅認其施用一次，尚有未洽，惟此有連續犯之裁
    判上一罪關係，未起訴部分仍為起訴效力所及。至被告持有毒品行為，應為施用
    之高度行為所吸收，均不另論罪。再被告持有專供施用第二級毒品器具（吸食器
    壹組、吸管壹支）之行為，則係犯同條例第十一條第三項之持有專供施用毒品器
    具罪，公訴人雖未引用該法條，但起訴書已載明其有持有施用毒品器具之事實，
    本院自應一併審究，其持有該等施用器具之目的係專供施用第二級毒品所用，故
    其所犯上開持有專供施用毒品之器具罪與前揭施用第二級毒品罪間，顯具有方法
    結果之牽連關係，應從較重之施用第二級毒品罪處斷。又其所犯上開施用第一、
    二級毒品二罪，犯意各別，行為互殊，罪名有異，應予分論併罰。按被告在八十
    七年間因竊盜案件，經本院判處有期徒刑一年二月，於八十九年四月一日執行完
    畢之事實，業據其供明，並有臺灣屏東地方法院檢察署刑案資料查註紀錄表在卷
    可佐，其於受有期徒刑之執行完畢後，五年以內再犯本件有期徒刑以上之罪，為
    累犯，應依刑法第四十七條規定加重其刑，其刑有二種加重事由（連續犯、累犯
    ），應遞加之。爰審酌被告意志不堅，不改其施用毒品惡習，無視國家杜絕毒品
    之政策，雖僅戕害自身健康，然毒品之流弊所及，將敗壞善良社會風氣，非可輕
    忽等一切情狀，爰分別量處如主文所示之刑，並定其應執行刑，以資懲儆。扣案
    滲有海洛因之香煙壹支、安非他命毛重壹點貳公克、吸食器壹組、吸管壹支為被
    告所有，均應依毒品危害防制條例第十八條第一項前段之規定宣告沒收銷燬之。
據上論斷，應依刑事訴訟法第二百九十九條第一項前段，毒品危害防制條例第十條第
一項、第二項、第十一條第三項、第十八條第一項前段，刑法第十一條，第五十六條
、第五十五條、第四十七條、第五十一條第五款，判決如主文。
中      華      民      國      八十九      年    九    月    二十七    日
                                      臺灣屏東地方法院刑事第一庭
              法  官    夏  金  郎
右正本證明與原本無異。
對於本判決如有不服應於收受送達後十日內向本院提出上訴書狀上訴於台灣高等法院
高雄分院並按他造當事人之人數附具繕本。
                                          書記官    謝  博  興
中      華      民      國      八十九      年    九    月    二十七    日
附錄論罪法條：
毒品危害防制條例第十條
施用第一級毒品者，處六月以上五年以下有期徒刑。
施用第二級毒品者，處三年以下有期徒刑。


司法院資訊處製作；財團法人民間司法改革基金會備份。
